【裁判字號】    95,易,1064
【裁判日期】    950707
【裁判案由】    竊盜
【裁判全文】
臺灣臺北地方法院刑事判決              95年度易字第1064號
公  訴  人  臺灣臺北地方法院檢察署檢察官
被      告  甲○○
上列被告因竊盜案件，經檢察官提起公訴（95年度偵字第6803號
），嗣於本院準備程序進行中，被告先就被訴事實為有罪之陳述
，經本院合議庭裁定以簡式審判程序審理，判決如下：
    主  文
甲○○共同攜帶兇器竊盜，累犯，處有期徒刑拾月。
    事  實
一、甲○○前於民國九十一年間因違反毒品危害防制條例案件，
    經本院以九十二年度訴字第五三一號判決判處有期徒刑十月
    ，於九十二年六月二十六日判決確定；另於九十二年間因犯
    竊盜罪，經台灣高等法院以九十二年度上易字第二七九一號
    判決判處有期徒刑十月，上開案件經台灣高等法院以九十二
    年度聲字第一五九八號裁定應執行刑為一年五月，於九十四
    年六月八日執行完畢，詎其猶不知悔改；於九十五年三月二
    十二日晚間九時許，甲○○向不知情之曾美惠借得ＧＥＣ—
    九五三號重型機車後，即由友人鄭建豐騎乘上開機車搭載甲
    ○○外出，於行經台北市○○區○○路與秀明路口之大都市
    建築工地時，見該工地無人看管，覺有機可趁，竟與鄭建豐
    （由本院另案審理中）基於共同意圖為自己不法所有之犯意
    聯絡，至上開工地地下一樓，撿拾該處不詳人士所有之鐵剪
    一支（尚難認係私有財物），攜帶客觀上足以危害他人生命
    、身體安全，可供凶器使用之上開鐵剪，由甲○○以該鐵剪
    剪取電線後，再由鄭建豐負責將剪下之電線放入袋內之分工
    方式，共同竊取該工地包商所有之ＰＶＣ電線約二百公尺得
    逞（市價約為新台幣七萬二千元）。嗣於九十五年三月二十
    二日晚間十一時十分許，甲○○、鄭建豐欲再次進入上開工
    地行竊時，為該工地保全人員發現報警處理後，經警於同日
    晚間十一時三十分許，在上址當場逮捕甲○○，並扣得前開
    鐵剪一支，鄭建豐則趁機逃逸。
二、案經臺北市政府警察局文山第一分局報請臺灣臺北地方法院
    檢察署檢察官偵查起訴，嗣於本院準備程序進行中，甲○○
    就被訴事實為有罪之陳述，經本院裁定改以簡式審判程序。
    理  由
一、證據能力部分：
    卷附各項證據方法之證據能力，依刑事訴訟法第二百七十三
    條之二之規定，不受同法第一百五十九條第一項之限制，即
    行簡式審判程序時，對於證據之調查不適用傳聞法則，是卷
    內各證人於審判外之陳述，自得作為證據。
二、上揭犯罪事實，業據被告甲○○迭於警詢、偵查及本院訊問
    中坦承不諱（參見偵查卷第六至九頁、三四頁、五七至五八
    頁、及本院卷第二三頁背面），核與證人鄭建豐、曾美惠及
    被害人乙○○於警詢或偵查中證述之內容相符（參見偵卷第
    十至十二頁、十四至十五頁、五七至五八頁），並有贓物認
    領保管單一紙、監視錄影帶翻拍相片暨現場蒐證相片六幀（
    參見偵卷第十六至二十頁）附卷可稽；復有扣案供被告行竊
    所用之鐵剪一支可資佐證，足認被告前揭任意性之自白與事
    實相符，應堪採信。本件事證明確，被告犯行堪以認定，應
    依法論科。
三、按被告持客觀上足為凶器使用之鐵剪一支行竊，核其所為係
    犯刑法第三百二十一條第一項第三款之攜帶凶器竊盜罪。其
    與共犯鄭建豐就前揭犯行有犯意之聯絡及行為之分擔，應為
    共同正犯。被告前於九十一年間因違反毒品危害防制條例案
    件，經本院以九十二年度訴字第五三一號判決判處有期徒刑
    十月，於九十二年六月二十六日判決確定；另於九十二年間
    因犯竊盜罪，經台灣高等法院以九十二年度上易字第二七九
    一號判決判處有期徒刑十月，上開案件經台灣高等法院以九
    十二年度聲字第一五九八號裁定應執行刑為一年五月，於九
    十四年六月八日執行完畢，其於前案執行完畢後五年內，再
    故意犯本件有期徒刑以上之罪，不論依修正前之刑法第四十
    七條，或修正後之刑法第四十七條第一項之規定，均構成累
    犯，對被告而言並無有利或不利之情形，依刑法第二條第一
    項前段之規定，應逕依修正前之刑法第四十七條，論以累犯
    ，並加重其刑。爰審酌被告前有竊盜、施用毒品等前科，有
    台灣高等法院被告前案紀錄表可參，且於前案甫經執行後，
    又再犯罪，不知悔悟之素行、犯罪動機、目的、犯罪之手段
    、對於社會治安造成之影響、竊取財物之價值及犯罪後坦承
    犯行之態度等一切情狀，判處如主文所示之刑。扣案之鐵剪
    一支，雖係供被告行竊所用之物，然非其所有，業據其供陳
    在卷，自毋庸併予宣告沒收。
據上論斷，應依刑事訴訟法第二百七十三條之一第一項前段、第
二百九十九條第一項前段，刑法第二條第一項前段、第二十八條
、第三百二十一條第一項第三款、修正前刑法第四十七條，判決
如主文。
本案經檢察官鄭克盛到庭執行職務
中    華    民    國    95    年     7    月     7    日
                       刑事第十三庭  法  官  吳佳薇
上正本證明與原本無異。
如不服本判決，應於判決送達後10日內向本院提出上訴狀（應抄
附繕本）。告訴人或被害人如對於本判決不服者，應具備理由請
求檢察官上訴，其上訴期間之計算係以檢察官收受判決正本之日
期為準。
中    華    民    國    95    年    7     月    11    日
                                     書記官 潘文賢
附錄本件論罪科刑法條全文：
中華民國刑法第三百二十一條
犯竊盜罪而有左列情形之一者，處六月以上、五年以下有期徒刑
：
一  於夜間侵入住宅或有人居住之建築物、船艦或隱匿其內而犯
    之者。
二  毀越門扇、牆垣或其他安全設備而犯之者。
三  攜帶兇器而犯之者。
四  結夥三人以上而犯之者。
五  乘火災、水災或其他災害之際而犯之者。
六  在車站或埠頭而犯之者。
前項之未遂犯罰之。


司法院資訊處製作；財團法人民間司法改革基金會備份。
